【裁判字號】    98,審易,1393
【裁判日期】    980917
【裁判案由】    竊盜等
【裁判全文】
臺灣高雄地方法院刑事判決            98年度審易字第1393號
公  訴  人  臺灣高雄地方法院檢察署檢察官
被      告  乙○○
                    （另案在臺灣雲林第二監獄執行中）
上列被告因竊盜等案件，經檢察官提起公訴（98年度偵字第1432
5 號），被告就被訴事實為有罪之陳述，經本院合議庭裁定由受
命法官獨任進行簡式審判程序，本院判決如下：
    主  文
乙○○犯攜帶兇器竊盜罪，累犯，處有期徒刑拾月，扣案六角扳
手壹支沒收。又犯詐欺取財罪，罪，均累犯，各處有期徒刑肆
月。應執行有期徒刑壹年陸月，扣案六角扳手壹支沒收。
    事  實
一、乙○○前於民國95年間因施用毒品案件，經臺灣高等法院臺
    南分院以96年度上訴字第422 號判處應執行有期徒刑1 年5
    月確定，又經臺灣高等法院臺南分院以96年度聲減字第1491
    號裁定減刑為應執行有期徒刑8 月15日確定。另於96年間因
    施用毒品案件，經臺灣雲林地方法院以96年度訴字第403 號
    判處有期徒刑1 年2 月，減刑為有期徒刑7 月確定。又於96
    年間因竊盜案件，經臺灣雲林地方法院以97年度港簡字第71
    號判處有期徒刑4 月，減刑為有期徒刑2 月確定。上開第一
    、二罪，經臺灣雲林地方法院以96年度聲字第789 號裁定應
    執行有期徒刑1 年3 月確定。上開各罪，經臺灣雲林地方法
    院以97年度聲字第561 號裁定應執行有期徒刑1 年5 月確定
    ，並接續執行，於97年11月27日縮短刑期執行完畢。
二、乙○○仍不思悔改，意圖為自己不法之所有，於98年5 月7
    日凌晨2 時許，在高雄縣燕巢鄉○○村○○○路上，持其所
    有客觀上可對人之生命、身體、安全構成威脅，具有危險性
    ，可供兇器使用之六角扳手1 支，破壞丙○○所有停放在路
    邊之車號ZT-8218 號自用小客貨車車門鎖後，進入車內竊取
    丙○○所有之中國信託商業銀行之信用卡1 張（石油卡，加
    油免簽名）、OLYMPUS 廠牌照相機1 具、工具1 批及現金新
    臺幣（下同）200 元。得手後，乙○○分別基於不法所有之
    意圖，駕駛車號SA -7987號自小客車，先後於：(一)同日凌晨
    2 時51分許，至高雄縣大社鄉○○路665 之20號「靖海加油
    站」，持前揭丙○○之中信銀行信用卡，加油刷卡消費200
    元；(二)同日凌晨3 時09分許，至高雄縣大社鄉○○路9 號「
    大社加油站」，持前揭信用卡，加油刷卡消費730 元；(三)同
    日上午6 時54分許，至雲林縣四湖鄉○○路353 號「四湖加
    油站」，持前揭信用卡，加油刷卡消費830 元，均使各加油
    站營業人員陷於錯誤，誤認乙○○係持卡人丙○○本人，而
    同意其以刷卡之方式付款，詐得上述購買之油品。嗣經員警
    據報後，調閱加油站之監視錄影畫面，於98年5 月7 日16時
    50分許，前往乙○○位於雲林縣古坑鄉好收里口庄42號之15
    住處，經乙○○同意後執行搜索，起出丙○○所有之中信銀
    行信用卡1 張、OLYMPUS 廠牌照相機1 具、工具1 批（已發
    還丙○○）及扣得前揭六角扳手1 支。
三、案經內政部警政署國道公路警察局第八警察隊報告臺灣高雄
    地方法院檢察署檢察官偵查起訴。
    理  由
一、本件被告乙○○所犯係死刑、無期徒刑、最輕本刑為3 年以
    上有期徒刑以外之罪，其於準備程序就前揭被訴事實為有罪
    之陳述，經受命法官告知簡式審判程序之旨，並聽取其與公
    訴人之意見後，本院認無不得或不宜改依簡式審判程序進行
    之處，爰依刑事訴訟法第273 條之1 第1 項，裁定本件由受
    命法官獨任進行簡式審判程序，合先敘明。
二、上揭犯罪事實業據被告於本院審理時坦承不諱，核與被害人
    丙○○於警詢指述情節相符，復有國道公路警察局第八警察
    隊搜索筆錄、扣押筆錄暨國道公路警察局第八警察隊扣押物
    品目錄表（警卷第8 至10頁）、照片6 張（警卷第13至15頁
    ）、監視錄影畫面擷取照片1 張（警卷第16頁）、中國信託
    商業銀行信用卡冒刷受害明細1 份（警卷第17頁）、中國信
    託商業銀行信用卡刷卡單影本2 份（警卷第18頁）、贓物認
    領保管單（警卷第19頁）、中國信託商業銀行信用卡刷卡單
    影本1 份（偵卷第11頁）附卷可稽，足認被告自白與事實相
    符，應堪置信。本件事證明確，被告犯行均堪認定。
三、按刑法第321 條第1 項第3 款之攜帶兇器加重竊盜罪，係以
    行為人攜帶兇器為其加重條件，此所謂兇器其種類並無限制
    ，凡客觀上足對人之生命、身體、安全構成威脅，具有危險
    性之兇器均屬之；且祇須行竊時攜帶此種具有危險性之兇器
    為已足，並不以攜帶之初即有行兇之意圖為必要。查扣案六
    角扳手1 支質地堅硬，足以供被告用以破壞車門門鎖，若用
    以攻擊人體勢將造成人身傷害，綜此足認被告所持前開工具
    客觀上可對人之生命、身體、安全構成威脅，具有危險性，
    要屬刑法第321 條第1 項第3 款所定兇器無訛。故核被告上
    開所為，分別係犯刑法第321 條第1 項第3 款攜帶兇器竊盜
    罪及同法第339 條第1 項詐欺取財罪。被告有如前開事實欄
    所載之犯罪科刑及執行紀錄，此有臺灣高等法院被告前案紀
    錄表1 份在卷可稽，其前受徒刑之執行完畢後，5 年以內分
    別故意再犯本件有期徒刑以上之4 罪，均為累犯，各應依刑
    法第47條第1 項之規定，加重其刑。被告所犯上開4 罪，犯
    意各別，應分論併罰。爰審酌被告前已有竊盜前科，猶不知
    悔改，而為本件竊盜犯行，復利用所竊取之信用卡，3 次詐
    得油品，所為實有不該，惟念其坦承犯行，犯後態度良好，
    所竊財物有部分經被害人領回，有贓物認領保管單1 紙（警
    卷第19頁）在卷可參，犯罪損害已有降低，並斟酌所竊財物
    、詐得財物之價值、犯罪手段、動機、目的等一切情狀，分
    別量處如主文所示之刑，並定其應執行之刑。扣案六角扳手
    1 支係被告所有且供本件犯竊盜罪所用之物，此據被告坦承
    在卷（警卷第3 頁），依刑法第38條第1 項第2 款規定宣告
    沒收。
據上論斷，應依刑事訴訟法第273 條之1 、第299 條第1 項前段
、刑法第321 條第1 項第3 款、第339 條第1 項、第47條第1 項
、第51條第5 款、第38條第1 項第2 款，刑法施行法第1 條之1
，判決如主文。
本案經檢察官甲○○到庭執行職務。
中    華    民    國    98    年    9     月    17    日
                  刑事第十庭    法  官  顏銀秋
以上正本證明與原本無異。
如不服本判決應於收受判決後10日內向本院提出上訴書狀，並應
敘述具體理由。其未敘述上訴理由者，應於上訴期間屆滿後20日
內向本院補提理由書(均須按他造當事人之人數附繕本)「切勿逕
送上級法院」。
中    華    民    國    98    年    9     月    17    日
                                書記官  林豐富
附錄論罪科刑法條
刑法第321條第1 項第3 款
犯竊盜罪而有左列情形之一者，處6 月以上、5 年以下有期徒刑
：
三、攜帶兇器而犯之者。
刑法第339條第1項
意圖為自己或第三人不法之所有，以詐術使人將本人或第三人之
物交付者，處5 年以下有期徒刑、拘役或科或併科1 千元以下罰
金。


司法院資訊處製作；財團法人民間司法改革基金會備份。
